【裁判字號】    98,審訴,5275
【裁判日期】    981030
【裁判案由】    清償借款
【裁判全文】
臺灣臺北地方法院民事判決            98年度審訴字第5275號
原      告  國泰世華商業銀行股份有限公司
法定代理人  乙○○
訴訟代理人  甲○○
被      告  丙○○
上列當事人間請求清償借款事件，本院於民國九十八年十月二十
九日言詞辯論終結，判決如下：
    主  文
被告應給付原告新臺幣伍拾玖萬捌仟佰壹拾捌元，及其中新臺
幣伍拾伍萬壹仟壹佰玖拾元部分，自民國九十五年六月二十四
日起至清償日止，按年息百分之十九點七計算之利息。
被告應給付原告新臺幣伍萬柒仟壹佰拾貳元，及其中新臺幣伍
萬壹仟玖佰伍拾柒元部分，自民國九十五年六月二十四日起至清
償日止，按年息百分之十四點八八計算之利息。
訴訟費用新臺幣柒仟壹佰陸拾元由被告負擔。
本判決第一項於原告以新臺幣貳拾萬元供擔保後，得假執行。
本判決第二項於原告以新臺幣貳萬元供擔保後，得假執行。
    事實及理由
一、按當事人得以合意定第一審管轄法院，民事訴訟法第24條第
    1項前段定有明文。查，兩造既已於信用卡約定契約第26條
    條約定，同意以本院為第一審管轄法院（見本院卷第14頁反
    面），則本院就本件訴訟自有管轄權，合先陳明。
二、原告原名台灣第一信託投資股份有限公司，於87年7月20日
    變更為匯通商業銀行股份有限公司，於91年6月3日再更名為
    國泰商業銀行股份有限公司，又於92年6月26日經財政部核
    准，與世華聯合商業銀行股份有限公司合併，以世華聯合商
    業銀行股份有限公司為存續銀行，並於92年10月27日經經濟
    部核准登記，更名為國泰世華商業銀行股份有限公司，有卷
    附財政部92年6月26日台財融 (二)字第0920028794號函及公
    司變更登記表可憑（見本院卷第5至6頁）。故本件以國泰世
    華商業銀行股份有限公司為原告，次予敘明。
三、按訴狀送達後，原告不得將原訴變更或追加他訴。但擴張或
    減縮應受判決事項之聲明者，不在此限，民事訴訟法第255
    條第1項第3款定有明文。查，原告起訴狀訴之聲明第2項對
    被告原另請求按月計收帳務管理費新臺幣（下同）288元，
    嗣於98年10月29日言詞辯論期日當庭捨棄此部份請求，依前
    揭規定，本院自應予以准許，併予敘明。
四、本件被告經合法通知後，未於言詞辯論期日到場，核無民事
    訴訟法第386條所列各款之情形，爰依原告之聲請，由其一
    造辯論而為判決。
五、原告主張：
    (一)被告於民國90年9月21日與伊成立信用卡使用契約，領用
      信用卡（卡號：0000000000000000，卡別：MASTER），依
      約被告就使用係爭信用卡所生之債務，負全部給付責任。
      被告領用信用卡後，即得於各特約商店記帳消費，依約應
      於當期繳款截止日前向伊全部清償，或以循環信用方式繳
      付最低應繳金額，逾期清償者，除喪失期限利益外，應另
      行給付按年息19.7 %計算之利息。至95年6月23日止帳款
      尚餘190,745元未按期繳付，其中本金為181,572元。
    (二)被告於92年4月22日以代償卡代付其於中華商業銀行之信
      用卡欠款，就該代償部分之利息及費用，計收方式係以代
      償後，前24個月內以年息0%計收利息並按月計收代償餘額
      1.1%計算之手續費，上述期間期滿更以年息19.7%計收利
      息。截至95年6月23日止帳款尚餘20,179元，及其中本金
      18,369元未按期繳付。
    (三)被告於93年6月28日以代償卡代付其於玉山商業銀行之信
      用卡欠款，就該代償部分之利息及費用，計收方式係以代
      償後，前18個月內以年息5.88%計收利息，第19個月起以
      年息14.88%計收利息。另按月收取帳務管理費新台幣288
      元。截至95年6月23日止帳款尚餘57,132元，及其中本金
      51,957元未按期繳付。
    (四)被告於92年5月16日與伊成立簡易通信貸款契約，向伊貸
      款200,000元，按年息18.5%計算利息，約定分60期清償，
      依年金法按月計付本息，併入信用卡帳單中與信用卡消費
      帳款一同繳納。如未依約於繳款期限前繳款或未繳足月付
      金時，伊得將未繳金額之本金部分，或經伊主張視為到期
      之本金部分，按信用卡循環利率（年息19.7%）計算利息
      。倘為延遲繳款經伊主張暫停被告信用卡之權利時，喪失
      期間利益，視同全部到期。至95年6月23日止帳款尚餘179
      ,243元未按期繳付，其中本金為162,252元。
    (五)被告另於93年2月24日與伊成立簡易通信貸款契約，向伊
      貸款210,000元，按年息18.5%計算利息，約定分60期清償
      ，依年金法按月計付本息，併入信用卡帳單中與信用卡消
      費帳款一同繳納。如未依約於繳款期限前繳款或未繳足月
      付金時，伊得將未繳金額之本金部分，或經伊主張視為到
      期之本金部分，按信用卡循環利率（年息19.7%）計算利
      息。倘為延遲繳款經伊主張暫停被告信用卡之權利時，喪
      失期間利益，視同全部到期。至95年6月23日止帳款尚餘
      208,151元未按期繳付，其中本金為189,000元。
    被告至95年6月23日止，帳款尚餘655,450元未按期繳付（含
    信用卡帳款金額190,745元，簡易通信貸款帳款金額387,394
    元及代償金額為77,311元）。爰依信用卡契約、代償卡契約
    及簡易通信貸款之法律關係請求被告清償餘欠，並於本院聲
    明：(一)如主文第1、2項所示。(二)願供擔保請准宣告假執行。
    被告未於言詞辯論期日到場，亦未提出書狀作何聲明或陳述
    。
六、經查，原告主張上列事實，業據提出信用卡消費帳款債權明
    細報表、信用卡申請書、簡易通信貸款暨約定書、信用卡約
    定條款、信用卡對帳單、客戶歸戶資料明細查詢等件為證（
    見本院卷第7至20頁），而被告經合法通知後（見本院卷第
    25頁），亦未提出任何書狀爭執，視同自認（民事訴訟法第
    280條第3項準用第1項規定參照），故原告主張之事實，堪
    信為真。從而，原告依上開信用卡契約、代償卡契約及簡易
    通信貸款之法律關係，訴請被告應給付如主文第1項及第2項
    所示，為有理由，應予准許。
七、訴訟費用之負擔：本件第一審裁判費為7,160元，應由被告
    負擔，爰確定如主文第2項所載。
八、原告陳明願供擔保，請求宣告假執行，核無不合，茲酌定擔
    保金額，予以准許。
九、據上論結，本件原告之訴為有理由，依民事訴訟法第385條
    第1項前段、第78條、第390條第2項，判決如主文。
中    華    民    國    98    年    10    月    30    日
                  民事第六庭    法  官  吳定亞
以上正本係照原本作成。
如對本判決上訴，須於判決送達後二十日之不變期間內，向本院
提出上訴狀。
中    華    民    國    98    年    10    月    30    日
                                書記官  張婕妤


司法院資訊處製作；財團法人民間司法改革基金會備份。
